臺灣高等法院高雄分院民事判決　　　　 94年度上易字第127號
上　訴　人　聯雲實業有限公司
法定代理人　甲○○
被上訴人　　中興保全股份有限公司
法定代理人　乙○○
訴訟代理人　曾劍虹律師
上列當事人間請求損害賠償事件，上訴人對於民國94年5 月26
日臺灣高雄地方法院93年度訴字第2594號第一審判決提起上訴，
本院於94年10月26日言詞辯論終結，判決如下：
    主  文
原判決（除確定部分外）關於駁回上訴人後開第二項之訴部分，
及該部分假執行之聲請，並訴訟費用之裁判廢棄。
被上訴人應給付上訴人新台幣柒拾參萬陸仟壹佰伍拾元，及自民
國九十四年六月卅日起至清償日止，按週年利率百分之五計算之
利息。
其餘上訴駁回。
第一（除確定部分外）、二審訴訟費用，由被上訴人負擔四分之
三，餘由上訴人負擔。
    事　實　及　理　由
一、上訴人主張：伊於民國86年8 月1 日與被上訴人簽訂保全服
    務契約（下稱系爭契約），約定伊每月支付被上訴人新台幣
    （下同）4600元保全服務費，由被上訴人保全伊所有坐落門
    牌編號高雄縣大寮鄉○○路○ 段636 號之營業所（下稱系爭
    處所）服務，保全防護範圍為裝有防護器材之區域，在保全
    防護期間以內，如因被上訴人所裝設之器材失靈或保全人員
    失誤，致伊防護區域內之財物遭竊時，即應予補償；迄系爭
    處所於93年7 月19日所遭人由住宅右側靠道路未裝設紅外線
    處，破壞住宅鐵皮浪板及防火板，侵入住宅竊得現金59萬元
    及車庫中原購價格為328 萬6000元之ZE-6878 號自小客車1
    部（下稱系爭汽車），被上訴人經伊通知始知竊案發生，顯
    見保全設施之裝設確有疏漏，可歸責於被上訴人，伊損失之
    金額不受系爭契約約定賠償總金額不得超過200 萬元之限制
    ，爰依債務不履行規定，求為：(一)被上訴人應給付上訴人38
    7 萬6000元，及自起訴狀繕本送達之翌日起至清償日止，按
    週年利率百分之五計算之利息。(二)願供擔保請准為假執行之
    宣告。
二、被上訴人則以：系爭契約約定防護範圍包括系爭處所之廠房
    與住宅本體，上訴人主張遭竊汽車停放之車庫，屬廠房及住
    宅外之「空地」，不在伊保全防護服務範圍內，系爭處所外
    圍牆固於86年有加設紅外線器材，然上開空地屬露天非密閉
    空間，外人仍可閃避保全器材進入，故該區非屬補償責任區
    ，且外圍牆大門、住宅右側靠道路處及住宅內部，均應被上
    訴人要求而未裝設紅外線或體溫偵測器之保全器材，伊無「
    所裝器材失靈」或「保全人員失誤」之可歸責事由，上訴人
    迄亦未能舉證確有59萬元現款之損失，縱受損失，亦因其未
    將現款放置於約定之金庫內，依系爭契約除外條款約定，不
    予補償等語，資為抗辯。
三、原法院駁回上訴人之請求，上訴人僅就汽車遭竊受損部分聲
    明不服，並減縮請求金額，求為：(一)原判決（除確定部分外
    ）廢棄。(二)廢棄部分被上訴人應給付上訴人90萬元及自上訴
    狀繕本送達翌日（即94年6 月30日）起至清償日止，按年息
    百分之五計算之利息。被上訴人則求為駁回上訴。
四、兩造爭執事項之論斷：
  (一)系爭汽車遭竊，被上訴人應否負責？
    兩造於86年8 月1 日簽訂系爭契約，約定上訴人每月支付46
    00元之保全服務費，由被上訴人提供系爭處所之保全服務，
    被上訴人保全防護範圍包括工廠廠房及住宅內部，均裝有防
    護器材之區域，在保全防護服務期間以內，如因被上訴人所
    裝設之器材失靈或保全人員失誤，致防護範圍內之財物遭竊
    時，即應予補償，被上訴人並於86年在系爭處所外部圍牆上
    加裝紅外線；系爭處所於93年7 月19日系爭契約有效期間內
    ，遭人由住宅右側靠道路未裝設紅外線處，破壞住宅鐵皮浪
    板及防火板，竊得車庫中價值為175 萬元之系爭汽車，惟被
    上訴人當日並未接收到紅外線感應訊號，為兩造所不爭執，
    並有契約、現場相片可參（原審卷一二七至一二八頁、六至
    十七頁、本院卷卅三頁）。兩造既約定以裝有防護器材之區
    域為其保全範圍，則被上訴人於86年間，於系爭處所之外圍
    牆處加裝紅外線偵測器之保全設施，系爭處所之停車庫位置
    雖在廠房與住宅外之空地上，則車庫係位於裝有保全設施之
    區域範圍內，應足認定。被上訴人抗辯上訴人住宅右側靠道
    路處，因隔鄰樹木若隨風搖動易誤觸警報，未裝設紅外線或
    體溫偵測器之保全器材，為上訴人所明知並為同意，是其無
    「所裝器材失靈」或「保全人員失誤」之可歸責事由云云。
    惟上訴人付費請被上訴人提供保全服務，乃欲藉被上訴人提
    供專業之保全設備及人員，保護上訴人居家財產之安全，此
    亦為被上訴人成立保全服務之目的。上訴人住宅右側靠道路
    處，因隔鄰樹木若隨風搖動易誤觸警報，既為被上訴人安裝
    保全系爭統時所明知，自有依其專業知識，提出替代方案，
    以免保全系統出現安全漏洞，無法發揮功能，致上訴人之財
    產受到損害。詎被上訴人未盡其應另安裝替代方案保全系統
    之義務，而以要求無保全專業知識之上訴人同意不用裝設紅
    外線或體溫偵測器之保全器材，以免隔鄰樹木若隨風搖動易
    誤觸警報之方式，以減輕其應盡之義務，顯有不完全給付之
    債務不履行之歸責事由。上訴人主張其汽車遭竊，被上訴人
    應負約定補償責任，核屬可採。
  (二)上訴人得請求補償之金額若干？
    按兩造間所訂保全契約之性質，係由請求保全業者提供服務
    之人支付保全服務費，保全業者就客觀之環境提供防護安全
    服務，保全業者於契約約定之事由發生，致請求保全業者提
    供服務之人受到財產上損害時，依契約約定補償，具有事先
    防範損害發生之功能。與財產保險契約乃要保人向保險公司
    投保，給付保險費，於保險事故發生時，向保險人行使保險
    金給付請求權，旨在獲得事後賠償，以填補損害，二者之損
    害賠償請求權，非出於同一之原因。且要保人投保財產保險
    之目的，係為增加其財產之保障，而非為減輕保全業者之責
    任，保全業者自不得以要保人另訂有財產保險契約，於保險
    事故發生後，獲得部分理賠，主張減免其補償責任。然保全
    契約與財產保險契約之性質，均係填補被害人之損害為其目
    的，財產保險契約之要保人即保全契約請求保全業者提供服
    務之人，不能因保險事故之發生，同時獲得保險理賠及保全
    損害賠償，而有不當得利之情事。系爭汽車價值175 萬元，
    該車於遭竊後，經友聯產物保險股份有限公司（下稱友聯公
    司）賠付失竊險保險給付101 萬3850元，為兩造所不爭執（
    本院卷卅三頁、原審卷一二八頁），友聯公司給付上訴人保
    險金101 萬3850元，上訴人實際受有73萬6150 元 （175 萬
    元－101 萬3850元＝73萬6150元）之損害。該金額復未逾兩
    造契約約定被上訴人補償總額上限之90萬元，依上開說明，
    上訴人之請求於73萬6150元之範圍內，為有理由。
五、綜上所述，上訴人本於債務不履行規定，請求上訴人給付90
    萬元及自起訴後94年6 月30日起算之法定遲延利息，於73萬
    61 50 元及自94年6 月30日起算之法定遲延利息部分，為有
    理由，應予准許。逾此所為請求，為無理由，應予駁回。原
    審就上開應准許部分，為上訴敗訴之判決，並駁回其假執行
    之聲請，尚有未洽。上訴意旨求予廢棄改判，為有理由，爰
    由本院予以廢棄，改判如主文第2 項所示。至於上訴人之請
    求不應准許部分，原判決為上訴人敗訴之判決，並駁回其假
    執行之聲請，經核於法並無不合。上訴意旨求予廢棄改判，
    為無理由，應駁回其上訴。兩造其餘攻防不影響判決結果，
    爰不逐一論述，併予敘明。
六、據上論結，本件上訴為一部有理由，一部無理由，依民事訴
    訟法第450 條、第449 條第1 項、第79條，判決如主文。
中　　華　　民　　國　　94　　年　　10　　月　　28　　日
                            民事第六庭
                                審判長法官  許明進
                                法      官  謝肅珍
                                法      官  李炫德
以上正本證明與原本無異。
本件不得上訴。
中　　華　　民　　國　　94　　年　　10　　月　　28　　日
                                書  記  官  吳福連
